【裁判字號】    97,裁,273
【裁判日期】    970110
【裁判案由】    違章建築
【裁判全文】
最  高  行  政  法  院  裁  定
                                     97年度裁字第00273號
上  訴  人  甲○○
被 上訴 人  宜蘭縣政府
代  表  人  乙○○
上列當事人間違章建築事件，上訴人對於中華民國96年4月19日
臺北高等行政法院95年度訴字第3400號判決，提起上訴，本院裁
定如下：
    主  文
上訴駁回。
上訴審訴訟費用由上訴人負擔。
    理  由
按對於高等行政法院判決之上訴，非以其違背法令為理由，不得
為之，行政訴訟法第242條定有明文。依同法第243條第1項規定
，判決不適用法規或適用不當者，為違背法令；而判決有同條第
2項所列各款情形之一者，為當然違背法令。是當事人對於高等
行政法院判決上訴，如依行政訴訟法第243條第1項規定，以高等
行政法院判決有不適用法規或適用不當為理由時，其上訴狀或理
由書應有具體之指摘，並揭示該法規之條項或其內容；若係成文
法以外之法則，應揭示該法則之旨趣；倘為司法院解釋或本院之
判例，則應揭示該判解之字號或其內容。如以行政訴訟法第243
條第2項所列各款情形為理由時，其上訴狀或理由書，應揭示合
於該條項各款之事實。上訴狀或理由書如未依此項方法表明者，
即難認為已對高等行政法院判決之違背法令有具體之指摘，其上
訴自難認為合法。本件上訴人對於高等行政法院判決上訴，係以
：系爭違建係與上訴人之合法建物部分並非不可分離並有獨立出
入口，並非附合狀態。再者，上訴人於原審已敘明被上訴人所指
違建部分係初建商所建，並不在建物登記簿謄本登記範疇內，上
訴人並無拆除處分權能，建商始有拆除該違建之處分權。等語，
為其理由。惟查，原判決關於上訴人於其所有之宜蘭縣員山鄉○
○路85巷11弄7號建築物後側防火間隔內增建1層高度約3公尺，
面積約9平方公尺鋼鐵造建築物，經宜蘭縣員山鄉公所於95年3月
21日查獲，該鄉公所以95年3月24日員鄉工字第0950003579號違
章建築查報單向被上訴人查報，被上訴人乃以95年4月3日府授建
使違字第0950000077號違章建築補辦手續通知單通知上訴人，請
於文到1個月內依法申請補辦建造執照，逾期不辦或補辦建造執
照手續不合規定者，將依法通知拆除之事實，以及上訴人所主張
其無處分權云云如何不足採，又系爭違建係附合於上訴人所有之
宜蘭縣員山鄉○○路85巷11弄7號建築物，其取得系爭違建之所
有權 (民法第811條)。而系爭違建既屬違章建築處理辦法第2條
所稱之違章建築，其建築之違法狀態持續存在中等事項均詳予以
論述，是原判決所適用之法規與該案應適用之現行法規並無違背
，與解釋判例，亦無牴觸，並無所謂原判決有違背法令之情形；
核上訴人所陳上述理由，無非係就原審取捨證據、認定事實之職
權行使，指摘其為不當，並就原審已論斷者，泛言未論斷，或就
原審所為論斷，泛言其論斷矛盾，而未具體說明其有何不適用法
規或適用法規不當之情形，並揭示該法規之條項或其內容，及合
於行政訴訟法第243條第2項所列各款之事實，難認對該判決之如
何違背法令已有具體之指摘。依首揭說明，應認其上訴為不合法
。
據上論結，本件上訴為不合法，依行政訴訟法第249條第1項前段
、第104條、民事訴訟法第95條、第78條，裁定如主文。
中    華    民    國    97    年    1     月    10    日
                    最高行政法院第五庭
                        審判長法官  劉  鑫  楨
                              法官  侯  東  昇
                              法官  林  樹  埔
                              法官  劉  介  中
                              法官  戴  見  草
以  上  正  本  證  明  與  原  本  無  異
中    華    民    國    97    年    1     月    11    日
                              書記官  吳  玫  瑩


司法院資訊處製作；財團法人民間司法改革基金會備份。
